# 权益法核算的长期股权投资，合营、联营企业，逆流交易

提问人：原来你就在这里 时间：2016-08-02 21:42:28
请问各位老师： 权益法核算的长期股权投资，合营、联营企业向投资方出售存货，构成逆流交易的。投资方个别报表长期股权投资，不确认联营企业或合营企业因该交易产生的损益中本企业应享有的部分。 请问这是出于简化核算的考虑还是什么原因呢？ 因为投资方的合并财务报表，对于未确认的这部分长期股权投资又是要反映的，不知道怎么回事。

回答人：chenyiwei
类似问题已经讨论过多次。请在本版面上搜索与“权益法的本质”、“单行合并”有关的话题。